臺灣高雄地方法院民事判決
111年度雄小字第1185號
原      告  陳儀薇  

被      告  郭瑞發  


上列當事人間損害賠償事件，原告於刑事提起附帶民事訴訟(111
年簡附民字第51號)，本院刑事庭裁定移送前來，本院於民國111
年7月4日言詞辯論終結，判決如下：
    主  文
被告應給付原告新臺幣31,000元及自民國111年3月1日起至清償
日止按週年利率百分之5計算之利息。
本判決得假執行。但被告以新臺幣31,000元為原告預供擔保得免
為假執行。
    事實及理由
一、原告主張：被告可預見金融機構帳戶係個人理財之重要工具
    ，如交給不熟識之他人使用，可能被使用於詐欺他人財物之
    匯款工具。竟仍於民國110年5月26日之某時許，在高雄市三
    民區延吉街「醉便宜」便當店約定以每日匯入帳戶金額之百
    分之3作為報酬，將其申設之中國信託商業銀行帳號0000000
    00000號帳戶(下稱系爭帳戶)之存摺、提款卡、密碼、網路
    銀行帳號及密碼，交予真實姓名及年籍不詳、暱稱「方方」
    之人及其所屬詐欺集團成員使用。嗣「方方」及其所屬詐欺
    集團成員於110年5月間，透過LINE暱稱「ZhenZhen」、「阿
    唐」、「Honorchang」、「陳俊宇」、「許舒涵」等與原告
    聯繫，佯稱：可投資比特幣獲利云云，致原告陷於錯誤，而
    依指示在110年5月28日16時6分許匯款新臺幣31,000元至系
    爭帳戶，旋遭該集團成員轉匯或提領一空。
二、被告則以：被告也是被騙，不知道系爭帳戶會被詐騙集團使
    用等語。聲明：原告之訴駁回。
三、本院的判斷：
　㈠按因故意或過失，不法侵害他人之權利者，負損害賠償責任
    ；故意以背於善良風俗之方法，加損害於他人者亦同；數人
    共同不法侵害他人之權利者，連帶負損害賠償責任；不能知
    其中孰為加害人者亦同；造意人及幫助人，視為共同行為，
    民法第184條第1項、第185條分別定有明文。
  ㈡經查原告主張上開事實，業經臺灣高雄地方檢察署檢察官  
    對被告提起公訴，並經本院刑事庭110年度簡字第3363號刑
    事判決，認定被告犯洗錢防制法第14條第1項之一般洗錢罪
    ，處有期徒刑3月併科罰金4萬元，有刑事判決可證(下稱系
    爭刑案)。被告系爭刑案中對起訴事實坦承不諱，且不應將
    個人金融機構帳戶等重要工具，交予他人使用乙節，業經媒
    體或廣告文宣等方式宣導多年，被告應可預見系爭帳戶係作
    非法使用，藉此遮斷資金去向及所在，躲避偵查機關之追查
    ，然被告仍將系爭帳戶交予詐騙集團成員，任由詐騙集團成
    員向原告施以詐術，並致原告因此受騙，自屬不法侵害原告
    財產法益致原告受有損害，難謂無過失，從而，原告依侵權
    行為法律關係請求被告賠償31,000元，即有理由而應予准許
    。
四、綜上所述，原告依侵權行為法律關係，請求被告賠償31,000
    元及自附民起訴狀繕本送達翌日之111年3月1日起至清償日
    止，按週年利率百分之5計算之利息，即有理由而應予准許
    。　　
五、本件係就民事訴訟法第436 條之8 適用小額訴訟程序所為被
    告敗訴之判決，依同法第436 條之20規定，應依職權宣告假
    執行，並依同法第436 條之23準用第436 條第2 項，適用同
    法第392 條第2 項規定，依職權宣告被告如預供擔保，得免
    為假執行。
六、本件係由刑事合議庭裁定移送民事庭之刑事附帶民事訴訟事
    件，依刑事訴訟法第504條第2項規定，免納裁判費，且訴訟
    中亦未生其他訴訟費用，故無庸為訴訟費用負擔之諭知。　
中　　華　　民　　國　　111 　年　　7 　　月　　14　　日
                  高雄簡易庭　法　　　官  楊詠惠
以上正本係照原本作成。
民事訴訟法第436 條之24第2 項：對於本判決之上訴，非以違背
法令為理由，不得為之。
如對本判決上訴，須於判決送達後20日內向本院提出上訴狀，並
須表明原判決所違背之法令及其具體內容與依訴訟資料可認為原
判決有違背法令之理由。
中　　華　　民　　國　　111 　年　　7 　　月　　14　　日
    　　　　　　　　　　　　  書　記　官  蔡佩珊